【裁判字號】    89,台上,957
【裁判日期】    890224
【裁判案由】    偽造有價證券
【裁判全文】
最高法院刑事判決                                八十九年度台上字第九五七號
    上  訴  人  乙○○
                甲○○
右上訴人等因偽造有價證券案件，不服台灣高等法院花蓮分院中華民國八十八年十一
月二十四日第二審判決（八十八年度上訴字第二四二號，起訴案號：台灣花蓮地方法
院檢察署八十六年度偵字第四四五二、四四五三號，八十七年度偵字第一七九四、二
二四七號），提起上訴，本院判決如左：
    主  文
上訴駁回。
    理  由
按刑事訴訟法第三百七十七條規定，上訴於第三審法院，非以判決違背法令為理由，
不得為之。是提起第三審上訴，應以原判決違背法令為理由，係屬法定要件。如果上
訴理由狀並未依據卷內訴訟資料，具體指摘原判決不適用何種法則或如何適用不當，
或所指摘原判決違法情事，顯與法律規定得為第三審上訴理由之違法情形，不相適合
時，均應認其上訴為違背法律上之程式，予以駁回。本件原判決撤銷第一審關於上訴
人甲○○部分不當之判決，改判仍論處甲○○意圖供行使之用，而偽造有價證券罪刑
；另維持第一審論處上訴人乙○○意圖供行使之用，而偽造有價證券罪刑之判決，駁
回其在第二審之上訴，已分別詳認定犯罪事實之依據及憑以認定之理由，並對上訴
人等否認犯罪之辯詞，如何不足採信，均已依據卷內資料予以指駁及說明，從形式上
觀察，原判決並無違背法令情形。乙○○上訴意旨謂：系爭支票係同案被告鄭永結交
付，鄭某要伊代簽面額，陷伊入罪。甲○○上訴意旨亦稱：系爭支票係出自鄭永源之
囑咐，秦啟貴之轉達，伊一時熱心，代填上票面金額後，再轉交乙○○，伊受人利用
，應無犯意可言等語，係就原判決已詳為論斷與說明之事項，再為事實上之爭執，殊
非適法之第三審上訴理由。又支票應記載左列事項，由發票人簽名：一表明其為支票
之文字。二一定之金額。三付款人之商號。四受款人之姓名或商號。五無條件支付之
委託。六發票地。七發票年、月、日。八付款地。票據法第一百二十五條第一項定有
明文。卷查，甲○○所偽造之系爭支票為有效票據（見吉警刑字第一八九八八號警卷
第六頁），甲○○既自承在該支票偽填金額，縱令發票日非其所填，亦無解其刑責，
則原審未就發票日之筆跡，查明由何人於何時填載，難謂有調查未盡之違法。此外，
上訴人等徒憑己意，對原審職權之適法行使及原判決理由已詳為論斷之事項，任意爭
辯，顯與法定上訴第三審之形式要件不符，其等上訴違背法律上之程式，均應予駁回
。
據上論結，應依刑事訴訟法第三百九十五條前段，判決如主文。
中      華      民      國    八十九    年      二      月    二十四    日
                              最高法院刑事第七庭
                                  審判長法官  謝  家  鶴
                                        法官  洪  文  章
                                        法官  花  滿  堂
                                        法官  陳  世  淙
                                        法官  洪  佳  濱
      右正本證明與原本無異
                                              書  記  官
中      華      民      國    八十九    年      三      月      十      日


司法院資訊處製作；財團法人民間司法改革基金會備份。
